【裁判字號】    89,易,3713
【裁判日期】    900216
【裁判案由】    毒品危害防制條例
【裁判全文】
臺灣板橋地方法院刑事判決                        八十九年度易字第三七一三號
    公  訴  人  臺灣板橋地方法院檢察署檢察官
    被      告  甲○○
右列被告因違反毒品危害防制條例案件，經檢察官提起公訴（八十九年度毒偵字第一
八八六號、第四三三一號），本院判決如左：
    主  文
甲○○連續施用第二級毒品，處有期徒刑陸月，如易科罰金以佰元折算壹日。
扣案之第二級毒品甲基安非他命拾貳包（壹包淨重零點壹零公克，包裝重零點壹伍公
克；另拾壹包合計淨重拾伍點肆肆公克，包裝重貳點肆肆公克），均沒收銷燬；吸食
器壹組、使用過分裝袋拾個、分裝杓壹支及水煙斗壹組，均沒收。
    事  實
一、甲○○前因施用第二級毒品甲基安非他命（以下稱安非他命），於臺灣板橋地方
    法院檢察署八十九年度毒偵字第四七三號違反毒品危害防制條例案件中，經本院
    於民國（下同）八十九年一月十三日以八十九年度毒聲字第二七二號裁定應送勒
    戒處所觀察、勒戒後，認無繼續施用毒品之傾向，由該署檢察官於八十九年一月
    三十一日（起訴書誤載為二月九日）為不起訴處分確定在案。詎甲○○仍不知悔
    改，明知安非他命係該條例所明定之第二級毒品，不得持有及施用，竟另行基於
    施用第二級毒品安非他命之概括犯意，於前案不起訴處分後之八十九年二月十三
    日及同年六月八日，連續在其位於臺北縣土城市○○路○段十六號六樓之住處，
    以將安非他命置於吸食器或水煙斗內加熱燒烤後，吸食所產生煙霧之方式，施用
    第二級毒品安非他命二次。嗣於八十九年二月十三日晚間八時三十分許，經警在
    臺北縣土城市○○路與延吉街口處攔檢查獲甲○○，並扣得甲○○所有之第二級
    毒品安非他命一包（淨重０˙一０公克；包裝重０˙一五公克）及供其施用安非
    命用之吸食器一組。又於同年六月八日晚間十時三十分許，在同縣市○○路○段
    十六號六樓處經警再度查獲，並扣得甲○○所有之第二級毒品安非他命十一包（
    合計淨重十五˙四四公克，包裝重二˙四四公克）及供其施用安非命用之使用過
    分裝袋十個、分裝杓一支及水煙斗一組等物。案經公訴人聲請，由本院於八十九
    年六月九日以八十九年度毒聲字第三六八六號裁定送勒戒處所觀察、勒戒後，認
    有繼續施用毒品之傾向，再經本院依公訴人之聲請，於八十九年七月十一日以八
    十九年度毒聲字第四二七一號裁定令入戒治處所施以強制戒治一年，現於臺灣臺
    北戒治所強制戒治中。
二、案經臺北縣警察局海山分局、三重分局報告臺灣板橋地方法院檢察署檢察官偵查
    起訴。
    理  由
一、右開事實，業據被告甲○○於本院調查、審理時均坦承不諱在卷，又被告先後為
    警查獲時所採取之尿液檢體中，先後送請臺北縣衛生局初驗及法務部調查局複驗
    ，均呈甲基安非他命陽性反應，有臺北縣衛生局八十九年三月二十日八九北衛六
    字第一三六九二號、同年六月二十日八九北衛檢字第三九０六九號函所檢附之尿
    液煙毒檢驗成績書二紙，及法務部調查局八十九年十一月二日（八九）陸(一)字第
    ８９０８１３６０號、第00000000號檢驗通知書二紙附卷可稽。且先後
    扣案送驗之結晶，經送法務部調查局鑑驗結果均係安非他命，其中一包淨重０．
    一０公克（包裝重０．一五公克）；另十一包合計淨重十五．四四公克（包裝重
    二．四四公克），亦有該局八十九年十一月二日（八九）陸(一)字第８９０８１３
    ６１號、九十年一月八日（九０）陸(一)字第９０９８１４６號檢驗通知書二紙在
    卷可按，且有扣案被告所有供其施用安非命用之吸食器一組、使用過分裝袋十個
    、分裝杓一支及水煙斗一組等物在卷可資佐證，足徵被告前揭連續施用第二級毒
    品安非他命之自白與事實相符而堪予採信。再查被告前如事實欄所載，因施用第
    二級毒品安非他命案件，經本院裁定送勒戒處所觀察、勒戒後，認無繼續施用毒
    品之傾向，由臺灣板橋地方法院檢察署檢察官於八十九年一月三十一日為不起訴
    處分確定在案等情，有前揭案件之不起訴處分書乙份在卷足憑，其復於八十九年
    二月十三日及同年六月八日，再犯本件施用第二級毒品之罪，且經觀察、勒戒後
    認有繼續施用毒品之傾向，有臺灣臺北看守所附設勒戒處所八十九年六月二十日
    函送之有無繼續施用毒品傾向證明書一份附卷可佐，是被告於五年內再犯本件施
    用毒品案件，其所為符合毒品危害防制條例第二十條第三項前段之規定無訛。本
    件事證明確，被告犯行堪以認定，應予依法論科。
二、按安非他命為毒品危害防制條例第二條第二項第二款明定之第二級毒品，故核被
    告甲○○所為，係犯同條例第十條第二項之施用第二級毒品罪。被告持有第二級
    毒品安非他命之低度行為，為其施用之高度行為所吸收，不另論罪，又其先後二
    次施用犯行，時間緊接，方法相同，復觸犯構成犯罪要件相同之罪名，顯係基於
    概括之犯意反覆而為，應依刑法第五十六條連續犯之規定，論以一罪並加重其刑
    。末查被告行為後，刑法第四十一條業於九十年一月十日修正公布施行，於同年
    一月十二日生效，依修正後之第四十一條第一項前段規定，得易科罰金之範圍由
    犯最重本刑為三年以下有期徒刑以下之刑之罪，擴大為犯最重本刑為五年以下有
    期徒刑以下之刑之罪，依刑法第二條第一項前段之規定，本件應適用裁判時之修
    正後刑法第四十一條第一項前段規定，諭知易科罰金之折算標準，附予敘明。爰
    審酌被告甲○○曾於八十四年五月一日因違反麻醉藥品管理條例案件，經本院判
    處有期徒刑四月，緩刑三年，嗣判決確定，緩刑期滿未經撤銷（未構成累犯），
    有臺灣高等法院檢察署刑案紀錄簡覆表一份在卷可參，復經觀察勒戒後，仍未戒
    斷其施用毒品之惡習，及其犯罪之動機、目的、手段、施用毒品之次數、施用毒
    品戕害其身心與犯罪後尚知坦承犯行之態度等一切情狀，量處如主文第一項所示
    之刑，以資懲儆。扣案之安非他命其中一包淨重０．一０公克（包裝重０．一五
    公克），另十一包合計淨重十五．四四公克（包裝重二．四四公克），均係第二
    級毒品，爰依毒品危害防制條例第十八條第一項前段之規定，併為如主文第二項
    沒收銷燬之諭知。至於扣案之吸食器一組、使用過分裝袋十個、分裝杓一支及水
    煙斗一組等物，均係被告甲○○所有以供其施用第二級毒品安非他命乙節，業據
    被告於本院調查時供明在卷，則依刑法第三十八條第一項第二款之規定，併予宣
    告沒收之。
據上論斷，應依刑事訴訟法第二百九十九條第一項前段，毒品危害防制條例第十條第
二項、第十八條第一項前段，刑法第二條第一項前段、第十一條前段、第五十六條、
第四十一條第一項前段、第三十八條第一項第二款，罰金罰鍰提高標準條例第二條，
判決如主文。
本案經檢察官高俊申到庭執行職務
中      華      民      國      九十      年      二    月      十六    日
                                臺灣板橋地方法院刑事第三庭
                                      法  官    陳志揚
右正本證明與原本無異。
如不服本判決，應於判決送達後十日內向本院提出上訴狀 (應附繕本) ，上訴於
臺灣高等法院。
              書記官    陳慶樹
中      華      民      國      九十      年    三    月  一    日
附錄本案論罪科刑法條全文：
毒品危害防制條例第十條
  施用第一級毒品者，處六月以上五年以下有期徒刑。
  施用第二級毒品者，處三年以下有期徒刑。


司法院資訊處製作；財團法人民間司法改革基金會備份。
